【裁判字號】    92,上易,810
【裁判日期】    920430
【裁判案由】    竊盜
【裁判全文】
臺灣高等法院刑事判決                            九十二年度上易字第八一０號
    上  訴  人
    即  被  告    乙○○
右上訴人因竊盜案件，不服臺灣臺北地方法院九十一年度易字第一六三六號，中華民
國九十二年二月二十七日第一審判決（起訴案號：臺灣臺北地方法院檢察署九十一年
度偵字第一三三三七號），提起上訴，本院判決如左：
    主  文
上訴駁回。
    事  實
一、乙○○意圖為自己不法之所有，於民國九十一年一月初某日夜間，持其室友所有
    客觀上可作為凶器之螺絲起子，在臺北市○○○路附近，竊取丁○○所有使用之
    ＢＵ─六二五○號自小客車車牌一面，得手後將之懸掛於金永峰銀樓所有而為乙
    ○○使用已註銷登記之自用小客車上（原使用車牌ＢＺ＿四０八一號）；嗣於九
    十一年四月十五日零時四十五分許，駕駛前開已註銷登記並懸掛竊得車牌之自小
    客車，途經臺北市○○○路與長春路口時，始為警查獲。
二、案經臺北市政府警察局中山分局報告臺灣臺北地方法院檢察署檢察官聲請簡易判
    決處刑，臺灣臺北地方法院認不宜適用簡易程序，改依通常程序審理。
    理  由
一、右揭犯罪事實業據上訴人即被告乙○○於警訊、偵查中及原審審理時供認不諱，
    核與(一)證人即被害人丁○○之夫郭憲璋（原審誤植為丙○○，應予更正）於警詢
    時指述之失竊情節，(二)卷附贓物認領保管收據一紙，(三)車輛失竊、車牌失竊資料
    個別查詢表二件等補強證據相符，已足資擔保被告前述任意性自白之犯罪事實確
    屬真實。被告於本院調查中翻異前詞，辯稱：ＢＵ─六二五Ｏ自小客車車牌一面
    是伊跟室友叫「家駒」買的，我不知道「家駒」的真實姓名及住址，當時我們係
    候談到的車牌的，因我哥哥甲○○的車子都是停在公園那邊沒有開，「家駒」知
    道後，就以二千元的代價將ＢＵ─六二五Ｏ自小客車牌買給我的。因為檢察官很
    兇，我被嚇到，還說要加倍處分，我才害怕承認的，不知道為何原審法院會判那
    麼重，我只是買一塊車牌，不知道是贓物，也沒有人證、物證說是我偷的車牌（
    九十二年四月十日訊問筆錄）惟所辯與其在警訊、偵查中及原審審理時供認之情
    節不符，且既稱ＢＵ─六二五Ｏ自小客車車牌一面是向室友叫「家駒」買的，卻
    始終未能「家駒」之真實姓名年籍以供查證，又其非惟於警訊、偵查中供認行竊
    ，復於原審審理時為相同之自白，所辯各節，無非事後卸責之詞，委無足採。本
    件事證明確，被告竊盜犯行，洵堪認定。
二、查螺絲起子，在客觀上足對人之生命、身體、安全構成威脅，自屬具有危險性之
    兇器。被告攜帶螺絲起子竊盜，核其所為，係犯刑法第三百二十一條第一項第三
    款之加重竊盜罪。
三、原審以被告罪證明確，適用刑法第三百二十一條第一項第三款，第四十一條第一
    項前段，罰金罰鍰提高標準條例第二條規定，並審酌被告本件犯罪動機、目的、
    手段、品行、智識程度、所生危害、所得財物之價值暨被告犯罪後等一切情狀，
    量處有期徒刑六月，並諭知易科罰金之折算標準。另以被告行竊使用之螺絲起子
    非被告所有，依法無從宣告沒收。經核認事用法均無違誤，量刑亦甚妥適，應予
    維持。上訴意旨以其係向跟室友叫「家駒」買受，否認行竊，偵查中之自白係因
    檢察官很兇，被嚇到，還說要加倍處分，才害怕承認云云，指摘原判決不當，為
    無理由，應予駁回。
據上論斷，應依刑事訴訟法第三百六十八條，判決如主文。
本案經檢察官鄭龍照到庭執行職務
中      華      民      國      九十二      年    四    月    三十    日
                              臺灣高等法院刑事第十庭
                                  審判長法  官  溫  耀  源
                                        法  官  何  菁  莪
                                        法  官  邱  同  印
右正本證明與原本無異。
不得上訴。
                                        書記官  莊  昭  樹
中      華      民      國    九十二    年      四      月     三十     日
附錄：本案論罪科刑法條全文
中華民國刑法第三百二十一條
犯竊盜罪而有左列情形之一者，處六月以上、五年以下有期徒刑：
一  於夜間侵入住宅或有人居住之建築物、船艦或隱匿其內而犯之者。
二  毀越門扇、牆垣或其他安全設備而犯之者。
三  攜帶兇器而犯之者。
四  結夥三人以上而犯之者。
五  乘火災、水災或其他災害之際而犯之者。
六  在車站或埠頭而犯之者。
前項之未遂犯罰之。


司法院資訊處製作；財團法人民間司法改革基金會備份。
